# 少数股东权益

提问人：cshij2010 时间：2023-10-21 19:23:11
陈版，母公司持股子公司80%，子公司持股孙公司60%，本期孙公司分红 100 万元，母公司编制合并报表在本期计算少数股东权益时，合并权益变动表-对股东的分配金额怎么计算？谢谢

回答人：chenyiwei
孙公司分红 100 万，有 60 万元是由子公司收取，这部分合并报表范围内的内部分红在集团合并报表中需作抵销处理，合并报表层面只反映孙公司对外部股东分红的 40 万元，属于对少数股东的分配。